ACORDAO-COMPLETO-2518879

ACÓRDÃO DE RELAÇÃO

ACÓRDÃO DE RELAÇÃO 201/2022 ATA 1/2022 - SEGUNDA CÂMARA

Acórdão 201/2022-TCU-Segunda Câmara
VISTO e relacionado este pedido de reexame interposto por Paulo Roberto Santos Rosa (R001 - peças 15/18) , contra os itens 9.1, 9.3 e 9.3.1 do Acórdão 4654/2021-TCU-Segunda Câmara, relator Ministro Bruno Dantas, por meio do qual o Colegiado considerou ilegal o ato de aposentadoria emitido pelo Tribunal Regional do Trabalho da 5ª Região/BA em favor do recorrente e determinou à unidade jurisdicionada a cessação dos pagamentos decorrentes do ato considerado ilegal;
Considerando que, quanto ao mérito recursal, a Secretaria de Recursos, mediante pareceres uniformes insertos às peças 31 e 32, exarou as seguintes conclusões, as quais foram corroboradas pelo Ministério Público de Contas (Procurador Marinus Eduardo De Vries Marsico, peça 33) :
a) o ato em reexame ofendeu a EC 20/1998; 
b) as parcelas remuneratórias decorrentes do exercício das funções comissionadas deixaram de constituir base de incidência para a contribuição previdenciária desde 16/12/1998; 
c) não houve violação aos princípios da segurança jurídica e da isonomia;
d) não houve violação ao direito adquirido; 
e) não deve ser feita a modulação dos efeitos do acórdão recorrido;
Considerando, por fim, que, por meio da petição constante da peça 30, o recorrente Paulo Roberto Santo Rosa, por intermédio de sua procuradora constituída, requereu a desistência do presente pedido de reexame;
	ACORDAM os Ministros do Tribunal de Contas da União, com fulcro no art. 143 do Regimento Interno do TCU, em considerar prejudicado, nos termos do art. 998 do Código de Processo Civil c/c Súmula-TCU 103, o julgamento do pedido de reexame interposto por Paulo Roberto Santos Rosa, haja vista o pedido de desistência do recurso formulado pelo recorrente no expediente da peça 30, e informá-lo da prolação do presente Acórdão.
1. Processo TC-Processo 039.704/2020-3 (APOSENTADORIA) 
	1.1. Recorrente: Paulo Roberto Santos Rosa (XXX.450.505-XX) .
	1.2. Interessados: Paulo Roberto Santos Rosa (XXX.450.505-XX) ; Paulo Roberto Santos Rosa (XXX.450.505-XX) .
	1.3. Órgão/Entidade: Tribunal Regional do Trabalho da 5ª Região/BA.
	1.4. Relator: Ministro Raimundo Carreiro.
	1.5. Representante do Ministério Público: Procurador Marinus Eduardo De Vries Marsico.
	1.6. Relator da deliberação recorrida: Ministro Bruno Dantas
	1.7. Unidades Técnicas: Secretaria de Recursos (Serur) ; Secretaria de Fiscalização de Integridade de Atos e Pagamentos de Pessoal e de Benefícios Sociais (Sefip) .
	1.8. Representação legal: Janitza Pereira Gomes (21.455/OAB-BA) , representando Paulo Roberto Santos Rosa. 
	1.9. Determinações/Recomendações/Orientações: não há.

Segunda Câmara

Paulo Roberto Santos Rosa (XXX.450.505-XX).

RAIMUNDO CARREIRO

Ministro Bruno Dantas

Janitza Pereira Gomes (21.455/OAB-BA), representando Paulo Roberto Santos Rosa.

APOSENTADORIA (APOS)

Secretaria de Recursos (Serur); Secretaria de Fiscalização de Integridade de Atos e Pagamentos de Pessoal e de Benefícios Sociais (Sefip).